【裁判字號】    98,易,1220
【裁判日期】    980915
【裁判案由】    竊盜
【裁判全文】
臺灣臺中地方法院刑事判決              98年度易字第1220號
公  訴  人  臺灣臺中地方法院檢察署檢察官
被      告  丑○○
            甲○○
                    （現另案在臺灣臺中監獄執行中）
上列被告因竊盜案件，經檢察官提起公訴（97年度偵字第19972
號），本院判決如下：
    主    文
甲○○共同竊盜，累犯，處有期徒刑肆月，如易科罰金，以新臺
幣壹仟元折算壹日；又共同竊盜，累犯，處有期徒刑肆月，如易
科罰金，以新臺幣壹仟元折算壹日。應執行有期徒刑陸月，如易
科罰金，以新臺幣壹仟元折算壹日。其餘被訴部分無罪。
丑○○共同竊盜，處有期徒刑參月；又共同竊盜，處有期徒刑參
月；又共同竊盜，處有期徒刑參月；又共同竊盜，處有期徒刑伍
月；又共同竊盜，處有期徒刑參月；又共同竊盜，處有期徒刑肆
月；又共同竊盜，處有期徒刑參月；又共同竊盜，處有期徒刑肆
月；又結夥三人以上踰越牆垣竊盜，處有期徒刑柒月；又共同竊
盜，處有期徒刑參月；又共同竊盜，處有期徒刑肆月。應執行有
期徒刑貳年陸月。其餘被訴部分無罪。
    事    實
一、甲○○於民國89年間因犯竊盜罪，經本院判處有期徒刑1年2
    月確定；又於92年間因違反毒品危害防制條例案件，經本院
    判處有期徒刑10月確定；上開二罪經接續執行後，嗣於94年
    12月1日縮刑期滿假釋未經撤銷，以已執行論而視為執行完
    畢。丑○○前因違反毒品危害防制條例等案件，經本院分別
    判處有期徒刑10月、4月，並定應執行有期徒刑1年確定，於
    92年3月31日假釋付保護管束期滿執行完畢（非累犯）。
二、詎甲○○、丑○○均不知悔改，竟與子○○（俟到案後另結
    ）或二人或三人共同意圖為自己不法之所有，並基於竊盜之
    犯意聯絡，而為下列行為：
  (一)於97年5月10日凌晨3時許前某時，甲○○夥同子○○前往臺
    中縣豐原市○○路375號前，由子○○在旁把風，甲○○以不
    詳方式竊取午○○所有之車牌號碼OP-7785號自用小貨車，
    得手後，駕駛該車離去。
  (二)甲○○、子○○與丑○○三人共同基於竊盜之犯意聯絡，先
    由甲○○指明行竊之地點後，再由子○○與丑○○於97年5
    月10日凌晨3時許，駕駛車牌號碼OP-7785號自用小貨車至臺
    中縣豐原市○○路109巷106弄7號前，徒手竊取壬○○所有
    而擺放在該址前之鐵質伸縮器、特殊螺絲及馬達等物（共重
    約400公斤）。得手後，由子○○與丑○○駕駛上開車輛，
    前往不知情之王鵬發在臺中縣豐原市○○○道○段172號經營
    之「上順資源回收場」，變賣得款新臺幣（下同）12,240元
    ，三人朋分花用殆盡，嗣並將上開車輛隨意棄置路旁。
  (三)於97年5月17日上午5時10分許前某時，子○○夥同丑○○前
    往臺中縣豐原市○○街5號前，由丑○○在旁把風，子○○
    以自備之鑰匙啟動之方式，下手竊取寅○○所有之車牌號碼
    T7-7403號自用小貨車，得手後，駕車離去。
  (四)於97年5月17日晚上9時7分許，子○○及丑○○二人駕駛車
    牌號碼T7-7403號自用小貨車至巳○○在臺中縣豐原市○○
    路○段484巷46弄8號所經營之「嘉鑫工業社」，由子○○在
    外把風，丑○○則以不詳方式進入該社後，徒手竊取巳○○
    放置在圍牆旁之小型沖床模具1組，得手後，駕車離去。
  (五)於97年5月18日凌晨2、3時許（公訴人誤為同日晚上某時）
    ，子○○及丑○○二人又駕駛車牌號碼T7-7403號自用小貨
    車復至巳○○在臺中縣豐原市○○路○段484巷46弄8號所經
    營之「嘉鑫工業社」，以不詳方式進入該社後，共同徒手搬
    運而竊取巳○○放置在圍牆旁之沖床模具42組，得手後，駕
    車離去；嗣於不詳時間駕車載運所竊得之物，前往不知情之
    曾建明在臺中縣豐原市○村路600號經營之「宇峻企業有限
    公司」資源回收場，將所竊得之沖床模具變賣，得款朋分花
    用殆盡，並另將上開車輛隨意棄置路旁。
  (六)於97年5月18日晚上某時，子○○夥同丑○○前往臺中縣豐
    原市○○路○段20號前，由丑○○在旁把風，子○○以自備
    之鑰匙啟動之方式，下手竊取卯○○所經營之宏光電器行所
    有之車牌號碼OU-9156號自用小貨車，得手後，駕車離去。
  (七)於97年5月19日凌晨0時許，子○○及丑○○駕駛車牌號碼OU
    -9156號自用小貨車，前往丁○○所經營設於臺中縣豐原市
    ○村路107巷160弄49號「優治工業有限公司」，以不詳方式
    進入後，共同徒手搬運而竊取沖床模具約10組。得手後，由
    子○○與丑○○駕駛該車，於同日上午8時41分許，至「宇
    峻企業有限公司」變賣竊得之模具等物，得款25,245元朋分
    花用殆盡，嗣另將上開車輛隨意棄置路旁。
  (八)於97年5月19日晚上某時，子○○夥同丑○○前往臺中縣豐
    原市○○街107號前，由丑○○在旁把風，子○○以自備之
    鑰匙啟動之方式，下手竊取癸○○所有之車牌號碼QP-8926
    號自用小貨車。得手後，駕車離去。
  (九)於97年5月20日凌晨3時許，子○○及丑○○駕駛車牌號碼QP
    -8926號自用小貨車，復至丁○○所經營之上開「優治工業
    有限公司」，以不詳方式進入後，共同徒手搬運而竊取沖床
    模具共8組。得手後，由子○○與丑○○駕駛該車，於同日
    上午7時50分許，至「宇峻企業有限公司」變賣竊得之模具
    等物，得款13,727元朋分花用殆盡，嗣另將上開車輛隨意棄
    置路旁。
  (十)甲○○於97年5月20日晚上10時許，在臺中縣神岡鄉○○路
    491巷10號前，竊取乙○○所有停放該處之車牌號碼R6-9491
    號自用小貨車得手後，另邀同丑○○、子○○共三人，於97
    年5月21日凌晨2時許，分別駕駛上開自用小貨車及騎乘車號
    不詳之機車，至丁○○所經營之上開「優治工業有限公司」
    工廠旁，三人一同翻越該工廠圍牆進入該工廠，並在該工廠
    停車棚鐵架上，竊取鐵製模具1個（價值約35,000元），得
    手後，旋即將該鐵製模具搬至上開自用小貨車上，甲○○、
    子○○駕駛上開自用小貨車，丑○○則騎乘機車，各自逃離
    現場，嗣因丁○○之弟丙○○經現場監視器發覺後，報警處
    理並駕車尾隨，甲○○、子○○見狀有異，在臺中縣豐原市
    ○○路○段47號前將該自用小貨車棄置該處，逃逸無蹤（甲○○此部分竊盜及加重竊盜犯行，業經本院以97年度易字第
    4212號分別判處有期徒刑5月、10月確定）。
  (十一)於97年5月27日上午7時前之凌晨某時，子○○邀同丑○○至
    臺中縣大雅鄉○○路○段394號前，由丑○○在旁把風，子○○以自備之鑰匙啟動之方式，下手行竊辛○所有之車牌號碼
    OS-1200號自用小貨車。得手後，駕車離去。
  (十二)子○○及丑○○駕駛車牌號碼OS-1200號自用小貨車，自97
    年5月27日上午7時48分許前某時點起，接續先後共同徒手竊
    取戊○○經營之喬信鐵工廠所有CPD-7600型鑄件L板2件、庚○○所保管之鋼板水溝蓋2塊及己○○保管之鋼板水溝蓋1塊
    等物。得手後，於同日上午7時48分許，由子○○駕駛上開
    自用小貨車，丑○○騎乘車牌號碼759-BUA號重型機車，共
    同前往上開「宇峻企業有限公司」欲變賣竊得之鑄件等物，
    因見曾建明查覺有異，子○○、丑○○乃迅速離去，將該車
    棄置附近路旁。嗣曾建明報警處理，經警循線追悉上情。
二、案經臺中縣警察局移請臺灣臺中地方法院檢察署檢察官偵查
    起訴。
    理    由
壹、程序方面：
  1.按被告以外之人（包括證人、鑑定人、告訴人、被害人及共
    同被告等）於檢察事務官、司法警察官或司法警察調查中所
    為之陳述，與審判中不符時，其先前之陳述具有較可信之特
    別情況，且為證明犯罪事實存否所必要者，得為證據，刑事
    訴訟法第159條之2定有明文。所謂「前後陳述不符」之要件
    ，應就前後階段之陳述進行整體判斷，以決定其間是否具有
    實質性差異，惟無須針對全部陳述作比較，陳述之一部分有
    不符，亦屬之。而所謂「較可信之特別情況」之情形，亦應
    就前後陳述時之各種外部情況進行比較，以資決定何者外部
    情況具有可信性，若陳述係在特別可信之情況所為，則虛偽
    陳述之危險性即不高，雖係審判外陳述，或未經被告反對詰
    問，仍得承認其有證據能力。又所謂外部情況之認定例如：
    時間之間隔、有意識的迴避、受外力干擾、事後串謀等。本
    院審酌證人子○○、丑○○就犯罪事實(一)、(二)部分於警詢時
    之所述與其等於本院審理時之證述雖有前後陳述不符之情形
    ，惟其於警詢時之上開陳述，離案發時間較近，並主動供出
    其等分別與被告甲○○共同犯下犯罪事實(一)、(二)之竊盜犯行
    等情，當時記憶自較深刻，可立即反應所知，不致因時隔日
    久而遺忘案情，依當時之情狀，較無來自被告甲○○或他人
    之壓力，或經證人權衡利害關係後，而出於虛偽不實之陳述
    ，或有事後串謀而故為迴護被告甲○○或卸飾罪責之機會，
    至其等於本院審理中作證時，則因被告甲○○在場或本身案
    件已經檢察官提起公訴，而有迴護或避重就輕之虞，且被告
    甲○○亦自承犯罪事實(二)之行竊地點為其所告知，是其等就
    犯罪事實(一)、(二)部分於警詢中所為之陳述，客觀上應具有較
    可信之特別情況，又證人子○○、丑○○分別係與被告甲○○共犯竊盜犯行之人，為證明被告甲○○是否有為上開竊盜
    犯罪事實存否所必要，揆諸上開說明，證人子○○、丑○○
    於此部分警詢中之證言自有證據能力，而得作為本案之證據
    。至證人子○○、丑○○於警詢時就犯罪事實(四)、(五)、(七)、
    (九)、(十二)部分關於被告甲○○亦涉案之陳述，於偵審中迭經證
    人丑○○，及證人子○○於審理具結後堅詞否認，且查無其
    他具有較可信之特別情況，足資認定被告甲○○亦參予各該
    部分之竊盜犯行，是證人子○○、丑○○於各該部分警詢中
    之陳述自無證據能力，而不得作為本案之證據，併此敘明。
  2.次按被告以外之人於審判外之言詞或書面陳述，除法律有規
    定者外，不得作為證據，刑事訴訟法第159條第1項定有明文
    。然被告以外之人於審判外之陳述，雖不符同法第159條之1
    至之4之規定，而經當事人於審判程序同意作為證據，法院
    審酌該言詞陳述或書面陳述作成時之情況，認為適當者，亦
    得為證據；又當事人、代理人或辯護人於法院調查證據時，
    知有第159條第1項不得為證據之情形，而未於言詞辯論終結
    前聲明異議者，視為有前項之同意，同法第159條之5亦定有
    明文。經查：證人即被害人午○○、壬○○、巳○○、寅○○、卯○○、丁○○、丙○○、癸○○、乙○○、辛○、戊○○、庚○○、己○○與證人王鵬發、曾建明於警詢或偵查
    中所為陳述，經本院於最後審理期日就上開筆錄逐一提示並
    告以要旨，被告甲○○、丑○○及檢察官就此部分證據之證
    據能力均未聲明異議，本院審酌上開證人之證詞對認定犯罪
    事實之存否有其必要性，且上開言詞陳述作成時之情況，並
    無違法取供情形或其他程序上之瑕疵，認為以之為證據尚屬
    適當，依刑事訴訟法第159條之5之規定，即具證據能力。
貳、實體方面：
甲、有罪部分：
一、訊據被告甲○○矢口否認有為犯罪事實(一)、(二)所示之犯行，
    辯稱：伊僅告訴子○○、丑○○在臺中縣豐原市○○路109
    巷106弄7號前有放置廢鐵等物，伊並不知道他們會去偷，亦
    沒有參予行竊之意云云；被告丑○○對於上揭犯罪事實(二)至
    (十二)所示之竊盜犯行固均坦承不諱，惟稱：上揭犯行均僅伊與
    子○○二人所犯云云。經查：
    被告甲○○確有如犯罪事實(一)、(二)所示之竊盜犯行，業據證
    人即共犯子○○於審理時結證屬實，雖證人即共犯子○○、
    丑○○均另稱犯罪事實(二)部分，甲○○僅告知被竊之物放置
    地點，並未一起參予行竊云云，然觀之此部分行竊時所駕之
    車係由甲○○與子○○共同竊得，且被告甲○○亦坦承曾保
    管此部分竊得物之變賣款等情，足認被告甲○○就此部分犯
    行與子○○、丑○○間，應有犯意之聯絡無訛；至被告丑○○所為犯罪事實(十)之竊盜犯行，證人即被害人丙○○於97年
    5月21日凌晨2時30分許，發現其工廠圍牆內之鐵製模具遭竊
    ，進入需翻越圍牆，當時有3名男子在行竊，被發現後隨即
    逃逸，丙○○即尾隨跟蹤，有2人駕駛偷來的車號R6-9491號
    自用小貨車，另1人騎機車，追到臺中縣豐原市○○路○段47
    號附近行竊之人即將該自用小貨車棄置該處，逃逸無蹤等情
    ，亦據證人丙○○於警詢、偵查及審理中指述綦詳；另證人
    即共犯子○○於警詢時供稱：伊與甲○○、丑○○3人於97
    年5月21日凌晨2時許，前往臺中縣豐原市○村路「優治工業
    」竊得焊接模具1組時，為被害人發現追出，伊和甲○○將
    R6-9491號贓車棄置在臺中縣豐原市○○路○段47號前逃逸，
    並躲藏在丑○○住處內，車牌號碼R6-9491號自用小貨車是
    甲○○交給伊使用的等語，而被告丑○○於警詢中亦供稱：
    97年5月中旬左右，伊與子○○、甲○○3人共同竊取臺中縣
    豐原市○村路107巷101弄49號「優治工業有限公司」之模具
    ，被害人發現追出，子○○、甲○○返家時，沒有穿鞋，伊
    問他們後才知道被發現及被追的情形等語，是依上開共犯子
    ○○及被告丑○○所述，顯見甲○○確有為上開犯罪事實(十)
    之竊盜犯行無訛（甲○○此部分竊盜及加重竊盜犯行，業經
    本院以97年度易字第4212號分別判處有期徒刑5月、10月確
    定，有該案判決影本可稽），子○○、丑○○於偵審中翻異
    前詞所述，應係迴護甲○○及脫免自身加重刑責之飾詞，不
    足採信。另上開認定核與證人即被害人午○○、壬○○、巳
    ○○、寅○○、卯○○、丁○○、丙○○、癸○○、乙○○
    、辛○、戊○○、庚○○、己○○於警詢或偵查中所證述遭
    竊情節及證人王鵬發、曾建明於警詢或偵查中所證述子○○
    、丑○○銷贓情節大致相符，此外，復有臺中縣警察局扣押
    物品目錄表2紙、宇峻資源回收場監視器翻拍照片及扣案物
    品照片共74張、證人丙○○及巳○○取回物品之照片共33張
    、證人庚○○及己○○指認鋼板失竊地點照片各2張、失車
    報案紀錄7紙、臺中縣警察局贓物認領保管收據2張、證人王
    鵬發之舊貨業買賣登記簿翻拍照片3張、內政部警政署刑事
    警察局鑑驗書1份等物在卷可憑，本案事證已臻明確，被告
    甲○○、丑○○之上揭各該竊盜犯行均可以認定。
二、核被告甲○○就犯罪事實(一)、(二)所為，各係觸犯刑法第320
    條第1項之竊盜罪；被告丑○○就犯罪事實(二)至(十二)所為，除
    犯罪事實(十)係觸犯刑法第321條第1項第2、4款之結夥三人以
    上踰越牆垣竊盜罪外，其餘各係觸犯刑法第320條第1項之竊
    盜罪。被告丑○○所為犯罪事實(四)、(五)、(七)、(九)、(十二)之犯行
    ，公訴人雖引刑法第321條第1項第4款之結夥三人以上竊盜
    論罪，然本院審理結果認定行竊者僅子○○、丑○○二人，
    是此部分公訴人所引法條容有未洽，應予變更。又被告丑○○所為犯罪事實(十二)之犯行，雖被害人有三人，惟被告丑○○
    與子○○二人在該次行為時，係以相同手法，在相鄰近之地
    點，於同一密集時間內先後竊取各被害人之物，可認係包括
    之同一時地所為竊盜行為，乃基於同一竊盜接續犯意而為，
    應論以接續犯之包括一罪。又被告甲○○與子○○間就犯罪
    事實(一)所為，及被告甲○○、丑○○與子○○間就犯罪事實
    (二)、(十)各次所為，及被告丑○○與子○○間就犯罪事實(三)至
    (九)、(十一)、(十二)各次所為，均各互具有犯意聯絡與行為分擔，均
    各為共同正犯。再者，被告甲○○所為犯罪事實(一)、(二)之各
    次犯行，及被告丑○○所為犯罪事實(二)至(十二)之各次犯行，各
    係犯意各別，且各次之行為時地、被害法益亦有異，各應予
    以分論併罰。另被告甲○○於89年間因犯竊盜罪，經本院判
    處有期徒刑1年2月確定；又於92年間因違反毒品危害防制條
    例案件，經本院判處有期徒刑10月確定；上開二罪經接續執
    行後，嗣於94年12月1日縮刑期滿假釋未經撤銷，以已執行
    論而視為執行完畢，有其臺灣高等法院被告前案紀錄表一份
    在卷可稽，其上開二次犯行，均各係於受有期徒刑執行完畢
    後五年以內故意再犯各該有期徒刑以上之罪，均為累犯，各
    應依法加重其刑。
三、爰分別審酌被告甲○○、丑○○各有如犯罪事實欄所載之前
    科，有其等臺灣高等法院被告前案紀錄表各一份在卷可按，
    均素行不佳；其等犯罪之動機、手法、竊得之財物非微，對
    於各該被害人之財產及社會治安均有不輕之危害，幸有部分
    贓物已經被害人等領回；被告丑○○雖犯案達11件之多，惟
    除否認甲○○曾參予行竊外，對於其本人犯行則均直承不諱
    ，尚有悔意；而被告甲○○對其所為犯行則矢口否認，顯無
    悔意之態度等一切情狀，就被告甲○○、丑○○所為各次犯
    行分別量處如主文所示之刑，並各定其應執行之刑，另就被
    告甲○○所受宣告刑及定執行刑部分，均諭知易科罰金之折
    算標準。又被告甲○○雖係累犯，然其本件所犯為二次普通
    竊盜罪，且係於一日內先後所為，自難憑此遽認其有犯罪之
    習慣；至被告丑○○本件所犯竊盜罪雖達11次之多，惟其前
    尚無竊盜之前科，距其前受有期徒刑執行完畢之日亦已逾五
    年，而不構成累犯，本件所犯竊盜罪則均係在未逾一月內先
    後所為，且案發迄今已逾年餘，均未再為竊盜犯行，有其臺
    灣高等法院被告前案紀錄表及前案案件異動查證作業表可憑
    ，亦難認其有犯罪之習慣，是本院認被告甲○○、丑○○均
    尚無宣告於刑之執行前令入勞動處所強制工作之保安處分之
    必要。至共犯子○○用以行竊車輛之自備鑰匙，因未扣案，
    且共犯子○○亦陳明該鑰匙已經其自行丟棄，應已滅失，爰
    不予宣告沒收，均附此敘明。
乙、無罪部分：
一、公訴意旨另略以：被告甲○○亦有為如犯罪事實(四)、(五)、(七)
    、(九)、(十二)之犯行，另被告丑○○亦於97年5月20日晚上10時
    許，與甲○○至神岡鄉○○路491巷10號前，由丑○○在旁
    把風，甲○○下手竊取乙○○所有之車牌號碼R6-9491號自
    用小貨車，因認甲○○尚涉有各該部分加重竊盜犯嫌、丑○○亦涉有此部分竊盜犯嫌等語。
二、按犯罪事實應依證據認定之，無證據不得認定犯罪事實；不
    能證明被告犯罪或其行為不罰者，應諭知無罪之判決，刑事
    訴訟法第154條第2項、第301條第1項分別定有明文。又事實
    之認定，應憑證據，如未能發現相當證據，或證據不足以證
    明，自不能以推測或擬制之方法以為裁判基礎。且認定犯罪
    事實所憑之證據，雖不以直接證據為限，間接證據亦包括在
    內；然而無論直接或間接證據，其為訴訟上之證明，須於通
    常一般之人均不致有所懷疑，而得確信其為真實之程度者，
    始得據為有罪之認定，最高法院40年臺上字第86號及76年臺
    上字第4986號分別著有判例可資參照。再刑事訴訟法第161
    條第1項規定：檢察官就被告犯罪事實，應負舉證責任，並
    指出證明之方法。因此，檢察官對於起訴之犯罪事實，應負
    提出證據及說服之實質舉證責任。倘其所提出之證據，不足
    為被告有罪之積極證明，或其闡明之證明方法，無從說服法
    官以形成被告有罪之心證，基於無罪推定之原則，自應為被
    告無罪判決之諭知（最高法院92年臺上字第128號判例意旨
    參照）。
三、本件公訴人認被告甲○○、丑○○尚涉有如上述公訴意旨所
    示竊盜犯嫌，係以被告丑○○於警詢及共犯被告子○○於警
    偵訊時就上述公訴意旨所示各該部分之自白及陳述為其主要
    論據。訊據被告甲○○、丑○○均堅決否認有何上述公訴意
    旨所示各該部分之竊盜犯行，被告甲○○辯稱：伊未曾與丑
    ○○、子○○為任何竊盜行為等語，被告丑○○亦辯稱：伊
    未參與竊取車牌號碼R6-9491號自用小貨車等語。經查：
  1.按被告或共犯之自白，不得作為有罪判決之唯一證據，仍應
    調查其他必要之證據，以察其是否與事實相符，刑事訴訟法
    第156條第2項定有明文。本案如犯罪事實(四)、(五)、(七)、(九)、
    (十二)所示之竊案，被告丑○○及共犯子○○於警詢時之自白，
    因於偵審中迭經證人丑○○，及證人子○○於審理具結後堅
    詞否認，且查無其他具有較可信之特別情況，足資認定被告
    甲○○亦參予各該部分之竊盜犯行，是證人子○○、丑○○
    於各該部分警詢中之陳述自無證據能力，而不得作為本案之
    證據，已如前述；至證人即共犯子○○於偵查中雖曾具結陳
    稱：於97年5月中旬凌晨，甲○○和丑○○駕駛T7-7403號貨
    車來邀伊前往「嘉鑫工業社」竊取沖床模具，伊只參與1次
    ；於97年5月19或20日凌晨，甲○○又邀伊及丑○○前往「
    優治工業公司」竊取沖床模具8組；又於21日凌晨2時許，三
    人再前往「優治工業公司」竊得焊接模具1組時，為被害人
    發現追出，伊與甲○○將R6-9491號贓車棄置田心路2段267
    巷47號前逃逸，並躲藏在丑○○住處內；伊等三人另於97年
    5月27日凌晨，先在豐原市○○○路230巷內竊得1片鐵製水
    溝蓋後，又在田心路2段272巷42號旁竊得2塊鋼板，然後在
    民生街216巷5弄28號旁竊得2片大型鑄件等語，然其於審理
    中經命具結作證後，即改證稱：伊除和甲○○共同竊取午○○所有之車牌號碼OP-7785號自用小貨車外，其餘各次行竊
    均係和丑○○二人所為等語，是證人子○○於偵查、審理中
    就甲○○有無參予如犯罪事實(四)、(五)、(七)、(九)、(十二)所示竊案
    之證述顯有矛盾不符之處，其偵查中之證述是否與事實相符
    ，即不能令人無疑？本院參酌被告丑○○及共犯子○○所為
    本案犯行之竊盜模式，大抵均係由丑○○及子○○先竊取行
    竊所用之貨車後，隨即於當晚或翌日凌晨前往各工廠等地竊
    取鐵質模具等物變賣之方式，本案犯罪事實(四)、(五)、(七)、(九)
    、(十二)所示竊案所用以載運贓物之貨車，既均僅由丑○○及子
    ○○二人共同行竊，又查無其他證據足資證明被告甲○○與
    其二人有何事先之犯意聯絡，或丑○○及子○○於竊得行竊
    用之貨車後有前往搭載被告甲○○一同犯案之情事，自應認
    證人子○○及丑○○於審理中就此部分之證述較為可採；而
    被告甲○○既自始即堅詞否認此部分竊盜犯行，且此部分之
    被害人等亦均未能明確指認此部分行竊者之人數，則被告甲○○是否確實有為此部分竊盜犯行，既尚存有合理之懷疑，
    自難僅憑證人子○○前後不一之證述，在無其他補強證據之
    情況下，遽為被告甲○○此部分有罪之認定。
  2.被告丑○○於警詢時僅係自白：「（問：OP-7785、T7-7403
    、OU-9156、QP-8926、OS-1200、R6-9491號贓車係何人所竊
    取？你有參與幾次把風？）都是子○○偷的。我幫他把風大
    約2至3次，詳細地點我不記得，我記得都是藍色小貨車」等
    語，並未明確自白其曾參予竊取車牌號碼R6-9491號贓車，
    嗣後於偵審中則均堅詞否認有竊取R6-9491號贓車；而被害
    人乙○○所有停放在臺中縣神岡鄉○○路491巷10號前之R6-
    9491號自用小貨車，係同案被告甲○○於97年5月20日晚上
    10時許，前往該處竊取得手後，始另邀同丑○○、子○○於
    97年5月21日凌晨2時許，分別駕駛上開自用小貨車及騎乘車
    號不詳之機車，前往「優治工業有限公司」行竊，甲○○亦
    因此經本院另以97年度易字第4212號分別判處有期徒刑5月
    、10月確定等情，有該案判決影本可稽，本院復查無其他證
    據足資證明被告丑○○與甲○○間，就竊取R6-9491號自用
    小貨車犯行，有何事先之犯意聯絡或行為分擔，被告丑○○
    既堅詞否認此部分犯罪，且被害人乙○○亦未能明確指認行
    竊之人，則被告丑○○是否確實有為此部分犯行，既尚存有
    合理之懷疑，自難僅憑其警詢中不明確之自白，在無其他補
    強證據之情況下，遽為被告丑○○此部分有罪之認定。
四、綜上所述，被告甲○○、丑○○被訴如上述公訴意旨所示竊
    盜犯罪，既均屬不能證明，揆諸前揭說明，即應就被告甲○○、丑○○此部分被訴竊盜犯嫌，各為其無罪之諭知，以免
    冤抑。
參、被告子○○經合法通知無故未到庭，俟到案後另行審結。
據上論斷，應依刑事訴訟法第284條之1、第299條第1項前段、第
300條、第301條第1項，刑法第28條、第320條第1項、第321條第
1項第2款、第4款、第47條第1項、第41條第1項前段、第51條第5
款，刑法施行法第1條之1第1項、第2項前段，判決如主文。
本案經檢察官辰○○到庭執行職務。
中    華    民    國    98    年    9     月    15    日
                  刑事第十八庭  法  官  張國忠
上正本證明與原本無異。
如不服本判決，應於判決送達後10日內向本院提出上訴狀，上訴
於臺灣高等法院臺中分院 (須附繕本)。
上訴書如未敘述理由，應於上訴期間屆滿後20日內補提理由書於
本院。
                                書記官  何淑鈴
中    華    民    國    98    年    9     月    15    日
附錄論罪科刑法條：
刑法第320條第1項：
意圖為自己或第三人不法之所有，而竊取他人之動產者，為竊盜
罪，處5 年以下有期徒刑、拘役或5 百元以下罰金。
刑法第321條第1項：
犯竊盜罪而有左列情形之一者，處6月以上、5年以下有期徒刑：
一、於夜間侵入住宅或有人居住之建築物、船艦或隱匿其內而犯
    之者。
二、毀越門扇、牆垣或其他安全設備而犯之者。
三、攜帶兇器而犯之者。
四、結夥三人以上而犯之者。
五、乘火災、水災或其他災害之際而犯之者。
六、在車站或埠頭而犯之者。


司法院資訊處製作；財團法人民間司法改革基金會備份。
